【裁判字號】    92,抗,3345
【裁判日期】    920929
【裁判案由】    票款執行
【裁判全文】
臺灣高等法院民事裁定                            九十二年度抗字第三三四五號
    抗  告  人  家全建設股份有限公司
  兼法定代理人  己○○
    抗  告  人  戊○○
    抗  告  人  乙○○
    抗  告  人  丙○○
    抗  告  人  丁○○
    抗  告  人  甲○○
    相  對  人  中聯信託投資股份有限公司
    法定代理人  陳慈乾
右抗告人因與相對人中聯信託投資股份有限公司間票款執行事件，對於中華民國九十
二年八月十八日臺灣臺北地方法院九十二年度票字第一０二四二號裁定提起抗告，本
院裁定如左：
    主      文
抗告駁回。
抗告程序費用由抗告人連帶負擔。
    理      由
一、按本票執票人，依票據法第一百二十三條規定，聲請法院裁定許可對發票人強制
    執行，係屬非訟事件，此項聲請之裁定，及抗告法院之裁定，僅依非訟事件程序
    ，就本票形式上之要件是否具備予以審查為已足，並無確定實體上法律關係存否
    之效力，如發票人就票據債務之存否有爭執時，應由發票人提起確認之訴，以資
    解決。又本票載明免除作成拒絕證書者，則執票人聲請裁定准予強制執行時，自
    毋庸提出已為付款提示之證據。發票人如主張執票人未為提示者，依票據法第一
    百二十四條準用同法第九十五條但書之規定，應由其負舉證之責（最高法院五十
    七年台抗字第七六號、五十六年台抗字第七一四號、八十四年度台抗字第二二號
    裁判參照）。
二、本件相對人主張：其執有抗告人為共同發票人，如原裁定所示之本票一紙，並免
    除作成拒絕證書。詎屆期提示未獲付款，爰依票據法第一百二十三條聲請裁定許
    可強制執行等情，業據提出與所述相符之本票為證，原裁定予以准許，即無不合
    。
三、抗告意旨略以：相對人未依法向抗告人提示系爭本票，且抗告人與聲請人已進行
    協議償付方式等語。惟查，抗告人所指兩造已協議清償方式等情，依首開說明，
    乃實體問題之爭執，應另循訴訟程序解決，尚非本件非訟程序所得加以審究，仍
    應為許可強制執行之裁定。又系爭本票載明免除作成拒絕證書，且相對人於原審
    法院亦表明業經提示系爭本票請求付款，未獲全部兌現，有本票及聲請狀附原審
    卷可稽，依上所述，抗告人主張相對人未提示本票，自應就此負舉證之責。惟抗
    告人並未舉證以實其說，則抗告意旨以此指摘原裁定不當，求予廢棄，即無理由
    ，應予駁回。
四、據上論結，本件抗告為無理由，依非訟事件法第二十八條、第八條第二項、民事
    訴訟法第四百九十二條第一項、第八十五條第二項，裁定如主文。
中      華      民      國    九十二    年      九      月    二十九    日
                              民事第十一庭
                                  審判長法  官  吳  景  源
                                        法  官  連  正  義
                                        法  官  鄭  純  惠
正本係照原本作成。
如不服本裁定應於送達後十日內向本院提出抗告狀，並繳納抗告費新臺幣四十五元。
中      華      民      國    九十二    年      九      月     三十     日
                                        書記官  張  淑  華


司法院資訊處製作；財團法人民間司法改革基金會備份。
